臺灣士林地方法院交通事件裁定　　　　　　　　　　九十一年度交聲字第五三三號
　　原處分機關　臺北巿交通事件裁決所
　　異　議　人
　　即受處分人　甲○○
右列受處分人因違反道路交通管理處罰條例案件，對於臺北市交通事件裁決所九十一
年三月二十五日所為之處分 (原處分案號：北市裁三字第二二─ＡＸＸ０一一七八六
號)，聲明異議，本院裁定如左：
    主  文
異議駁回。
    理  由
一、按汽車駕駛人停車時，有左列情形之一者，處新臺幣六百元以上一千二百元以下
    罰鍰：(9)停車時間、位置、方式、車種不依規定者。又汽車駕駛人駕駛汽車違反
    道路交通安全規則，因而肇事致人受傷者，吊扣其駕駛執照三個月至六個月，道
    路交通管理處罰條例第五十六條第一項第九款、六十一條第三項分別定有明文。
二、原處分意旨以：受處分人即異議人甲○○於九十一年一月一日十六時許，駕駛Ｅ
    Ｔ─三八五三號自小客車沿臺北市○○路○段東向西方向行駛至至誠路二段二十
    四號前，遇紅燈暫停，其車右前座乘客未注意後方有無來車，即貿然開啟右前車
    門時，其右前車門與沿同路同方向行駛右側之ＥＦＹ─六一八號輕機車左前車頭
    相撞及而肇事，ＥＦＹ─六一八號輕機車駕駛人翁健一人、地車倒受有左手小指
    裂傷、右腿擦傷之輕傷害，因而裁處受處分人即異議人甲○○罰鍰新臺幣六百元
    ，吊扣其駕駛執照三個月。
三、異議意旨略以：受處分人即異議人甲○○固坦承於右揭時地駕駛ＥＴ─三八五三
    號自小客車，其右前車門與沿同路同方向行駛右側之ＥＦＹ─六一八號輕機車左
    前車頭相撞及而肇事，ＥＦＹ─六一八號輕機車駕駛人翁健一人、地車倒受傷等
    情，惟辯稱：其當時遇紅燈，前方亦有二、三部汽車停車等候，其打右方向燈，
    同時自後視鏡並未發現後方有車輛，便緩慢向右邊路邊停靠，準備停車，前座乘
    客開啟車門後正，突有一機車駕駛（即翁健一）紅燈未減速，因而擦撞車門，Ｅ
    ＦＹ─六一八號輕機車駕駛人翁健一人、地車倒受傷害，並非係其停車，乘客任
    意開啟車門，縱其有停車不當之處，其亦已盡注意後方來車之義務，對於機車駕
    駛人紅燈未減速，並無預見可能性云云。
四、本院經查：受處分人即異議人甲○○上開違規事實，業據有ＥＦＹ─六一八號輕
    機車機駕駛人翁健一於之交通事故談話記錄表、道路交通事故調查報告表、臺北
    市政府警察局交通警察大隊交通事故分析研判表及受理交通違規事件調查表、道
    路交通事故補充資料表等各一份在卷可稽，受處分人即異議人甲○○於警訊時陳
    稱：「剛開啟右前車門時，車門處即被沿我車右側同向行駛之ＥＦＹ─六一八號
    輕機車左前車頭擋板撞及而肇事，未發現危害狀況時與對方（即翁健一）之距離
    」等語，顯然，受處分人即異議人甲○○之汽車於開啟右前車門時，確未注意來
    往之車輛甚明，至於其於警時陳稱係其發現右前車門未關緊，其於重行關門時始
    肇事云云，嗣於異議狀及本院訊問時復翻：係ＥＦＹ─六一八號輕機車駕駛人翁
    健一機車頭有一小菜籃，其車子前坐乘客即我太太要下車並開車門，所以機車擦
    撞到車門云云，前後所述已有不符，縱係其前坐乘客下車並開啟車門，以致肇事
    ，然上開違反道路交通管理處罰條例第五十六條第一項第九款、六十一條第三項
    之規定，均係處罰汽車駕駛人，從而原處分機關援引上開規定，裁處罰鍰新臺幣
    六百元，並吊扣駕駛執照三個月，經核於法尚無不合，本件異議為無理由，應予
    駁回。
五、據上論斷，應依道路交通案件處理辦法第十九條，裁定如主文。
中      華      民      國      九十一      年      六      月  二十八  日
                                    臺灣士林地方法院交通法庭
                                        法  官  蔡  明  宏
右正本證明與原本無異。
如不服本裁定應於送達後五日內向本院提出抗告狀。
                                        書記官  陳  漢  朝
中      華      民      國      九十一      年      七      月    十    日
